Inventaris van het archief van het Rijksschooltoezicht, later de Inspectie van het Onderwijs, (1915) 1975-1991 (1995)
Nationaal Archief, Den Haag
- Taken, C
  - Onderwijs, C.1
    - Verslaggeving, C.1.5
      - Het opstellen, door de Inspectie, van voortgangsrapportages over de gevolgen van de Bijlmerramp voor het onderwijs, met bijlagen, 1992-1993; 179; 1 omslag
      - Het evalueren van de werkwijzen bij de inspecties van de Engelse en de Schotse scholen inzake de bruikbaarheid ervan voor de Nederlandse inspecties, 1993; 180; 1 omslag
      - Het beoordelen van het concept "Informatiedossiers over de structuren van de onderwijssystemen in de Europese unie" in het kader van het project EURYDICE, met aanbiedingsbrief, 1994; 181; 1 omslag
      - "De invulling van het Onderwijsvoorrangsbeleid 1992-1993", rapport opgesteld door de Inspecties BAO/SO/VSO en VO, met bijlage, 1994; 182; 1 omslag
  - Basisonderwijs, C.2
    - Gewoon Basisonderwijs, C.2.1
      - Algemeen, C.2.1.1
        - Het honoreren van de kosten gemaakt voor vervanging bij afwezigheid van het hoofd op een school tijdens het doen van onderzoek en het afleggen van bezoeken, met bijlage, 1938-1949; 183; 1 omslag
          Voor 1945. Historische informatie over de werkzaamheden van schoolhoofden
        - Onderzoek door de Inspectie Lager Onderwijs, op verzoek van de staatssecretaris, naar het zittenblijven op de lagere school, [1969]; 184; 1 stuk
          5.064-0472-01 Inspectie van het onderwijs
        - Vervallen, 185
        - Ingekomen en minuten van uitgaande stukken inzake de bezorgdheid van de Inspectie over de door het gemeentebestuur te Amsterdam opgestelde richtlijnen voor het lesrooster 1980-1981 en het daarin vastgestelde totaal aantal lesuren, 186; 1 omslag
          5.064-0027-01 Inspectie van het onderwijs
        - Ingekomen en minuten van uitgaande stukken inzake de verhouding tussen leerlingen van Nederlandse afkomst en leerlingen van niet-Nederlandse afkomst op de basisschool "De Pyramide" te Rotterdam ter bepaling van het aantal leraren, 1986; 187; 1 omslag
          Archiefbesluit, art. 5, onder E
          5.064-0061-01 Minister van Onderwijs (Cultuur en Wetenschappen)
        - Het controleren van de leerlingentellingen en het gewicht, dat wil zeggen de zorg en aandacht die zij nodig hebben, van de leerlingen in het Basis-, Lager Beroeps- en Algemeen Voortgezet Onderwijs, 1987-1990; 188; 1 omslag
          5.064-0243-01 Minister van Onderwijs (Cultuur en Wetenschappen)
        - Reactie van de Inspecteur van het Basisonderwijs op een notitie inzake de rol van de Inspectie bij examens, met bijlagen, 1988; 189; 1 omslag
        - Ingekomen en minuten van uitgaande stukken inzake het grensoverschrijdend leerlingenverkeer in Zuid - Oost Zeeuwsch - Vlaanderen, alsmede een notitie van het directeurenberaad Zuid over de trek naar het Belgische Basisonderwijs door in Zuid - Oost Zeeuwsch - Vlaanderen woonachtige (Nederlandse) kinderen, 1992; 190; 1 omslag
          5.064-0383-01 Minister van Onderwijs (Cultuur en Wetenschappen)
      - Betrekkingen tot andere lichamen, C.2.1.2
        - Het instellen en samenstellen van de Innovatiecommissie voor de integratie van het Kleuteronderwijs en het Gewoon Lager Onderwijs voor de leeftijdsgroep van 4 tot en met 12 jarigen, alsmede stukken houdende advies over de in te stellen commissie, met bijlagen, 1973-1979; 191-192; 2 omslagen
          5.064-0381-01 Minister van Onderwijs (Cultuur en Wetenschappen)
          - Met de nota "Functie en organisatie van onderzoek in landelijke innovatieprojecten", 1975 1973-1976, 191; 1 omslag
          - Met het MB van 20 december 1973 inzake het instellen en samenstellen van de Innovatiecommissie voor de integratie van het Kleuteronderwijs en het gewoon Lager Onderwijs voor de leeftijdsgroep van 4 tot en met 12 jarigen 1973-1976, 1979, 192; 1 omslag
        - Het onderzoek door de Werkgroep Regeling Rijksuitkeringen Kleuter en Lager Onderwijs (werkgroep Londo) om te komen tot een betere regeling van de onderwijsvergoedingen, 1977-1981; 193; 1 omslag
          5.064-0475-01 Inspectie van het onderwijs
        - Het instellen van de Stuurgroep Innovatie Basisonderwijs (SIB), met bijlagen, 1978; 194; 1 omslag
        - Agenda's en notulen van de vergaderingen van het AHI beraad Basisonderwijs, alsmede de interne notitie "Zorgverbreding. Interne notitie over de inhoud en strategie van een zorgverbredingsbeleid", met bijlagen, 1980-1984; 195; 1 pak
        - Het geven van commentaar, uitmondend in een eindconclusie, op de nota "Verder na de basisschool, nota ter voorbereiding van een wet inzake de opzet en inhoud van een nieuw stelsel van vervolgonderwijs" door onder andere de Centrale Werkgroep voor Bijzonder Overleg en de Besturenraad PCO, met concept, met bijlagen, 1982-1984; 196; 1 pak
          nota en concept - commentaar in documentatievorm
          5.064-0473-01 Inspectie van het onderwijs
        - Het beoordelen door de Inspectie Basisonderwijs van de discussienota's "Op Ander Spoor" en "Modellen van schoolbezoek" opgesteld door de Studiecommissie Schoolbezoek Voortgezet Onderwijs (VO), 1986; 197; 1 omslag
        - "Het schoolwerkplan bekeken. Een rapportage over de wetmatigheidstoetsing van het schoolwerkplan door de Inspectie van het Basisonderwijs", rapport opgesteld door de Werkgroep Rapportage Schoolwerkplanontwikkeling, met bijlagen, 1986; 198; 1 omslag
        - "Voorbereidende invoeringsprogramma's. Een inspectieonderzoek naar de effecten van het beleid ten behoeve van scholen die achterblijven in het landelijke innovatieproces Basisonderwijs", rapport opgesteld door de Inspectiewerkgroep Schoolbegeleiding en achterblijvende scholen in het innovatieproces Basisonderwijs", met bijlagen, 1987; 199; 1 omslag
        - "Eindrapportage benoemingen van de directies Basisscholen 1985-1988", opgesteld door de Inspectiewerkgroep Contactpersonen Emancipatie Primair Onderwijs, met bijlagen, 1989; 200; 1 omslag
        - "Schaal en kwaliteit in het Basisonderwijs", nota opgesteld door de Projectgroep Schaalvergroting Basisonderwijs, 1990; 201; 1 deel
        - "Gemeentelijk subsidiegedrag voor Schoolbegeleidingsdiensten", rapport opgesteld door de Inspectie, 1990; 202; 1 deel
          5.064-0323-01 Minister van Onderwijs (Cultuur en Wetenschappen)
        - Het functioneren van de Commissie Evaluatie Basisonderwijs (CEB) met twijfels over de door hen getrokken conclusies in hun verslaggeving, met het verslag "Waarderingskader BAO op basis van de CEB rapporten", met bijlagen, 1994; 203; 1 omslag
      - Wet- en regelgeving, C.2.1.3
        - KB van 21 november 1967 inzake het, volgens artikel 96, derde lid van de Lager Onderwijswet 1920, niet ontvankelijk verklaren van het beroepschrift van de school voor het Lager Onderwijs gevestigd te Hoofdplaat, 204; 1 omslag
          5.064-0229-01 Minister van Onderwijs (Cultuur en Wetenschappen)
        - Het geven van commentaar op het voorontwerp van Wet op het Basisonderwijs, met bijlagen, 1968-1973; 205; 1 omslag
        - MB's over de jaren 1971-1983 inzake het toepassen van artikel 96, derde lid van de Lager Onderwijswet 1920 houdende de bepaling dat een aantal scholen voor Gewoon Lager Onderwijs krachtens artikel 88 van die wet voor een vergoeding in aanmerking komen, 206-214; 9 omslagen
          - 1968, 1970-1975, 206; 1 omslag
          - 1976, 207; 1 omslag
          - 1977, 208; 1 omslag
          - 1978, 209; 1 omslag
          - 1979, 210; 1 omslag
          - 1980, 211; 1 omslag
          - 1981, 212; 1 pak
          - 1982, 213; 1 omslag
          - 1983, 214; 1 omslag
        - Het uitwisselen van gedachten tussen de Minister en de Hoofdinspecteur van het Lager Onderwijs inzake het toekennen van vergoedingen zoals vermeld in artikel 96 van het Lageronderwijswet, 1973-1974; 215; 1 omslag
        - Reactie op de door de Inspecteur Generaal en zijn plaatsvervanger en het College van Hoofdinspecteurs uitgevaardigde regelingen met betrekking tot de Inspectie Kleuter- en Lager Onderwijs, 1978-1981; 216; 1 pak
      - Kamervragen, C.2.1.4
        - Kamervragen inzake de onjuiste toepassing van de toelatingsregeling bij het Kleuteronderwijs te Gouda, alsmede het toelaten van kinderen onder de leeftijd van vier jaar op de Kleuterscholen waar hun ouders werkzaam zijn als tijdelijke invalkracht, met bijlagen, 1975; 217; 1 omslag
          5.064-0010-01 Minister van Onderwijs (Cultuur en Wetenschappen)
        - Kamervragen inzake het belang van de in de nota "Naar een structuur voor de ontwikkeling en vernieuwing van het primair en secundair onderwijs" aan de orde gestelde vraagstukken, alsmede de oprichting van de in de overlegstructuur genoemde Sectorraden, 1975-1979; 218; 1 omslag
        - Kamervragen inzake de weigering van de schoolboeken uitgeverij Wolters Noordhof om de voorheen door Samson (gefuseerd in 1972) uitgegeven rekenmethode "School zonder zittenblijven" in herdruk te nemen, 1976; 219; 1 omslag
        - Kamervragen inzake het berekenen van de heffing, per school of per toestel, van de omroepbijdragen A en B voor de in de scholen aanwezige tv en radiotoestellen, 1977; 220; 1 omslag
        - Kamervragen inzake het naleven van de Kleuteronderwijswet en de Lageronderwijswet bij de integratie van de desbetreffende Inspecties, vooruitlopend op de totstandkoming van de Wet op het Basisonderwijs, met bijlagen, 1977; 221; 1 omslag
        - Kamervragen inzake het ontbreken van instructies betreffende het opstellen van een gemeenschappelijk speel/leerplan voor de, als voorbereiding op de nieuwe Basisschool, samenwerkende kleuter- en lagere scholen, met het verzoek daar wat aan te doen, met bijlagen, 1978; 222; 1 omslag
        - Kamervragen inzake de door de ABOP, afdeling Amsterdam, voorgenomen werkonderbrekingen als protest tegen de terugloop van het aantal arbeidsplaatsen bij het Kleuter- en Lager Onderwijs in die stad, alsmede de te nemen maatregelen tegen de terugloop, 1979; 223; 1 omslag
        - Kamervragen inzake het vernietigen van de beoordelingsgegevens bij de Inspectie van kleuterleidsters en onderwijzeressen die hun loopbaan tijdelijk afbreken, een praktijk die het herintredende vrouwen moeilijk maakt en mogelijk discriminerend werkt, 1979; 224; 1 omslag
        - Kamervragen inzake het opvullen van de vacature Inspecteur van het Kleuter- en Lager Onderwijs in de inspectie Den Helder, met bijlagen, 1980; 225; 1 omslag
        - Kamervragen inzake de keuze van Middelburg als standplaats voor de inspectrice van het Kleuter- en Lager Onderwijs in Zeeuwsch - Vlaanderen, 1980; 226; 1 omslag
        - Kamervragen inzake het, in overleg met de Griekse regering, regelen van de bevoegdheid tot het geven van onderwijs aan Griekse kinderen op een Lagere School te Gorinchem, 1984; 227; 1 omslag
        - Kamervragen inzake mogelijke discriminatie door de Rijksinspectie bij de benoeming van schoolhoofden voor de Openbare Lagere Scholen in Dirksland en Jisp, 1984-1985; 228; 1 omslag
        - Kamervragen inzake het takenpakket van de Inspectie voor het Basisonderwijs, met bijlagen, 1985; 229; 1 omslag
        - Kamervragen inzake de uitvoering van de vervangingsmaatregel in het Basisonderwijs, 1987; 230; 1 omslag
        - Kamervragen inzake de mate van afstemming tussen de herindeling van de inspectiegebieden voor het Basisonderwijs enerzijds en de samenwerkingsgebieden zoals vastgelegd in de Wet Gemeenschappelijke Regelingen (WGR) anderzijds, 1987-1988; 231; 1 omslag
        - Kamervragen inzake de belangstelling van het Basis- en het Speciaal Onderwijs voor het Comeniusproject en de betrokkenheid van het Ministerie van Financiën en het Rijks Inkoop Bureau (RIB) bij de aanschaf van computers voor dat project, 1989-1990; 232; 1 omslag
        - Kamervragen inzake het voor Basis- en Voortgezet Onderwijs ontwikkelde meerjarenplan Natuur en Milieu Educatie (NME) in het onderwijs van morgen, alsmede stukken betreffende de departementale Stuurgroep Natuur en Milieu Educatie, met bijlagen, 1991; 233; 1 pak
      - Verslaggeving, C.2.1.5
        - Advies inzake het project "Funderend Onderwijs" opgesteld door de Hoofdinspectie Speciale Diensten, met bijlagen, 1967; 234; 1 omslag
        - Leerplan van het jaar 1969 over zes leerjaren van de Nederlandse afdeling Internationale School Saint-Germain-en-Laye (Les Yvelines) Frankrijk, met nadere uitwerking van het leerplan, 235; 1 omslag
        - Rapport inzake het schoolbezoek aan de kleuterschool te Tilburg, met aanbiedingsbrief, 1972; 236; 1 omslag
        - Reactie van de plaatsvervangend Inspecteur Generaal op het opvangprogramma voor de ex gegijzelde kinderen van de Openbare Lagere School te Bovensmilde van de Schooladvies- en Begeleidingsdienst Drenthe, 1978; 237; 1 omslag
        - "Enige gedachten over de grenzen van het Rijksschooltoezicht, (inz) met betrekking tot het Kleuter en Lager Onderwijs", opgesteld door Th. Storimans, 1979; 238; 1 deel
        - Het geven van aanwijzigen voor het samenstellen van de onderwijsverslagen van de Inspectie van het Buitengewoon Onderwijs over de jaren 1979, 1981-1983, 1979-1983; 239; 1 pak
        - "Verslag van een inspectiebezoek aan De Ras Al-Hamra school van de Maatschappij Petroleum Development Oman in Oman", 1983, opgesteld door de Inspectie van het Kleuter- en Lager Onderwijs, met bijlagen, 1980-1983; 240; 1 omslag
        - Het constateren van fraude met de opgegeven leerlingenaantallen bij een school in Noord Scharwoude, 1984; 241; 1 stuk
          Artikel 5
        - "Het onderwijs in het Fries nader bekeken", rapport opgesteld door de Inspectie van het Basisonderwijs, met bijlagen, 1985-1986; 242; 1 omslag
        - Advies aan de IG raad betreffende een bijdrage door de Inspectie aan een oplossing voor de overgang (aansluitingsproblematiek) van het Basisonderwijs naar het Voortgezet Onderwijs (BAO - VO), opgesteld door de Adviescommissie BAO - VO, met begeleidende brief inzake de opheffing van die commissie per 1 november 1986, 243; 1 omslag
        - Notitie van de CHI/Basisonderwijs naar aanleiding van een eerste inventarisatie van de gevolgen van de vervangingsmaatregel in het Basisonderwijs, met bijlagen, 1987; 244; 1 omslag
        - Het wijzigen van het verslag van de bespreking tussen de minister, de staatssecretaris en de Inspectie inzake de aansluiting van het Basisonderwijs aan het Voortgezet Onderwijs, met bijlagen, 1987; 245; 1 omslag
        - "Inventarisatie vierjarigen maatregel Inspectie Basisonderwijs", inventarisatie verricht door de Inspectie, met aanbiedingsbrief, 1987; 246; 1 omslag
        - "Vervolgverslag stand van zaken onderwijs Engels - Nederlandstalige Streams aan scholen voor Basisonderwijs 1986-1987". E-N Streams in het BO, opgesteld door de Inspectie als vervolg op de inspectierapportage over voorgenoemd onderwijs aan een viertal Basisscholen, met bijlagen, 247; 1 omslag
        - "Een inventarisatie van de omvang van garantie en boventalligheid per 1 augustus 1987 in tien inspecties. Deel 1 en 2", GARBO onderzoek, inventarisatie verricht door de Inspectie Basisonderwijs, 248; 1 omslag
        - Vervallen. Dubbel van Nr. 262, 249
        - "Inspectierapport 30. Invoeringsprogramma's in het cursusjaar 1986/1987", met bijlagen, 1988; 250; 1 omslag
        - "OETC: niet apart maar samen. Een verkennend onderzoek naar de stand van zaken betreffende het onderwijs in Eigen Taal en Cultuur in het Basisonderwijs", opgesteld door de Inspectie, met bijlagen, 1988; 251; 1 omslag
        - "Advies met betrekking tot ETC - onderwijs BAO (Basisonderwijs)", opgesteld door de Inspecteur voor Speciale Diensten van het Onderwijs in Eigen Taal en Cultuur (OETC), met begeleidende brief, 1988; 252; 1 omslag
        - "........De Inspecteur Gehoord". Onderzoek naar de factoren die de schoolwerkplanontwikkeling in het Basisonderwijs belemmeren of bevorderen, rapport opgesteld door de Inspectie, met bijlagen, 1988; 253; 1 omslag
        - "Onderwijs aan Molukse Leerlingen", rapport opgesteld door de Inspectie van het Basisonderwijs, met een reactie van de Stuurgroep Onderwijsvoorrangsbeleid, met bijlagen, 1988; 254; 1 omslag
        - Verslag inzake het taalonderwijs, opgesteld door de Inspecteurs van het Basisonderwijs van het Rijksinspectie kantoor (RIK) in Leeuwarden, met bijlagen, 1988; 255; 1 omslag
        - Het tot stand komen van de beleidsnotitie "Nascholing in het Primair en het Voortgezet Onderwijs", concept met wijzigingen, met bijlagen, 1988-1989; 256; 1 pak
        - "Reflecties op de aansluiting tussen Basisonderwijs en Voortgezet Onderwijs", [1988], eindrapport opgesteld door de Inspectie, alsmede reacties op het rapport, met bijlage, 1988-1989; 257; 1 omslag
        - "De inzet beschreven". Onderzoek van de Rijksinspectie van het Basisonderwijs naar de toepassing van de formatieregeling voor het onderwijzend personeel van de Basisscholen als onderdeel van de evaluatie formatieregeling WBO, eindrapport opgesteld door de Inspectie, met bijlagen, 1988-1989; 258; 1 omslag
        - "Gelijkwaardig en Gezamenlijk. Onderzoek naar de ontwikkeling van het intercultureel onderwijs in het Nederlands Basisonderwijs", rapport opgesteld door de Inspectie, met bijlagen, 1989; 259; 1 omslag
        - "Advies over de eindtermen Basisonderwijs (en) de eindtermen basisvorming Voortgezet Onderwijs", opgesteld door de Inspectie, met aanbiedingsbrief, 1989; 260; 1 omslag
        - "Het onderwijs in het Fries op de basisschool: stand van zaken 1988-1989", 1989, rapport opgesteld door de Inspectie, met bijlage, 1989-1990; 261; 1 omslag
        - "Invulling van "De 4-jarigenmaatregel", schooljaren 1987-1988, 1988-1989 en 1989-1990", rapport opgesteld door de Inspectie van het Basisonderwijs, met bijlagen, 262; 1 omslag
        - Advies van de Hoofdinspecteur BAO - SO/VSO inzake het beroep dat de gemeente Roosendaal heeft ingesteld tegen de beschikking van de Staatssecretaris over de hoogte van het bedrag per leerling voor de Ste Marie en de St Antonius school, met bijlagen, 1990; 263; 1 omslag
        - "Reken(en) maar.... Samenvattend verslag van een onderzoek naar het hoofdrekenonderwijs op Nederlandse Basisscholen", opgesteld door de Inspectie, 1990; 264; 1 stuk
        - "Administratieve richtlijnen voor het schooljaar 1990-1991", opgesteld door de Inspectie ten behoeve van het Basisonderwijs, met bijlagen, 265; 1 omslag
        - "Terug naar de Basisschool. Terugplaatsing en ambulante begeleiding van (oud-)SO - leerlingen in het BAO in het perspectief van samenwerkingsverbanden", panelrapport opgesteld door de Inspectie, met bijlagen, 1993; 266; 1 omslag
        - "Natuuronderwijs, nader bezien", rapport opgesteld door de Inspectie ten behoeve van het Basisonderwijs, met bijlage, 1993; 267; 1 omslag
        - Het tot stand komen van het rapport "Een goede start. Opvang en ondersteuning van beginnende leraren door basisscholen", met concept en bijlagen, 1994; 268; 1 omslag
        - "Ouderbijdragen in het Basisonderwijs, rapport opgesteld door de Inspectie, met bijlagen, 1994; 269; 1 omslag
        - "Panelrapportage Taak en Functiedifferentiatie in het Basisonderwijs", 1994, rapport opgesteld door de Inspectie, met bijdragen van een tweetal veldpanels uit Rotterdam en Utrecht samengesteld uit directeuren, groepsleerkrachten, bestuursleden en schoolbegeleiders, met bijlagen, 1994-1995; 270; 1 omslag
        - Verslagen van het onderzoek naar de schoolwerkplanontwikkeling op onderwijskundig gebied van een aantal Basisscholen, z.d; 271; 1 pak
      - Jaarverslagen, C.2.1.6
        - Jaarverslagen van de Schoolopziener van het Kleuteronderwijs in District 7 (Friesland en Groningen) over de jaren 1948-1952, 1955, 1949-1956; 272-276; 4 omslagen en 1 deel
          5.064-0009-01 Minister van Onderwijs (Cultuur en Wetenschappen)
          - 1948, oktober 10-1949, april 1, 272; 1 omslag
          - Met bijlagen 1950, 273; 1 omslag
          - 1951, 274; 1 omslag
          - 1952, 275; 1 omslag
          - 1955, 276; 1 deel
        - Jaarverslagen van de Schoolopziener van het Kleuteronderwijs in District 8 (Overijssel en Drenthe) over de jaren 1948, 1950-1952, 1954-1955, 1949-1956; 277-282; 6 omslagen
          - 1948, november 1-december 31, 277; 1 omslag
          - 1950, 278; 1 omslag
          - 1951, 279; 1 omslag
          - 1952, 280; 1 omslag
          - 1954, 281; 1 omslag
          - 1955, 282; 1 omslag
        - Jaarverslagen van de Inspectie voor de Lichamelijke Opvoeding in de Algemene Dienst en bij de Onderwijzersopleiding voor het Lager Onderwijs over de jaren 1948, 1950, 1952, 1954-1960, 1966, 1949-1967; 283-291; 9 omslagen
          - 1948, 283; 1 omslag
          - 1950, 1952, 284; 1 omslag
          - 1954, 285; 1 omslag
          - 1955, 286; 1 omslag
          - 1956, 287; 1 omslag
          - 1957, 288; 1 omslag
          - 1958, 289; 1 omslag
          - 1959-1960, 290; 1 omslag
          - 1966, 291; 1 omslag
        - Jaarverslagen van de Inspectie van het Kleuteronderwijs in de provincie Gelderland over de jaren 1948-1971., 1949-1972; 292-295; 4 pakken
          - 1948-1957, 292; 1 pak
          - 1958-1962, 293; 1 pak
          - 1963-1965, 294; 1 pak
          - 1966-1971, 295; 1 pak
        - Jaarverslagen van de Inspectie van het Lager Onderwijs (district Noord - Oost) inzake de Lichamelijke Opvoeding in Algemene Dienst en bij de Onderwijzersopleiding in de steden ressorterend onder het district Noord - Oost Nederland over het jaren 1948, 1950-1952, 1954-1960, 1962-1971, 1949-1972; 296-316; 21 omslagen
          - 1948, 296; 1 omslag
          - 1950, 297; 1 omslag
          - 1951, 298; 1 omslag
          - 1952, 299; 1 omslag
          - 1954, 300; 1 omslag
          - 1955, 301; 1 omslag
          - 1956, 302; 1 omslag
          - 1957, 303; 1 omslag
          - 1958, 304; 1 omslag
          - 1959, 305; 1 omslag
          - 1960, 306; 1 omslag
          - 1962, 307; 1 omslag
          - 1963, 308; 1 omslag
          - 1964, 309; 1 omslag
          - 1965, 310; 1 omslag
          - 1966, 311; 1 omslag
          - 1967, 312; 1 omslag
          - 1968, 313; 1 omslag
          - 1969, 314; 1 omslag
          - 1970, 315; 1 omslag
          - 1971, 316; 1 omslag
        - Jaarverslagen van de Inspectie van het Lager Onderwijs in het noorden van het district Noord - Oost Nederland over de jaren 1948-1971, 1949-1972; 317-335; 18 pakken en 1 omslag
          met hiaten
          - Meppel 1948-1955, 317; 1 pak
          - Ommen 1948, 1950-1952, 1954-1961, 318; 1 pak
          - Hengelo 1948, 1950-1952, 1955-1958, 1960-1970, 319; 1 pak
          - Assen 1948, 1950-1952, 1954-1971, 320; 1 pak
          - Deventer 1948, 1951-1952, 1954-1958, 1960-1971, 321; 1 pak
          - Dokkum 1948, 1950-1952, 1954-1958, 1960-1971, 322; 1 pak
          - Emmen 1948, 1950-1952, 1954-1959,1961-1969, 1971, 323; 1 pak
          - Heerenveen 1948, 1950-1952, 1954-1962, 1965-1971, 324; 1 pak
          - Sneek 1948, 1950-1952, 1954-1971, 325; 1 pak
          - Zwolle 1948, 1950-1952, 1954-1957, 1961-1971, 326; 1 pak
          - Zuidhorn 1948, 1950-1952, 1954-1971, 327; 1 pak
          - Winschoten 1948,1950-1952, 1954-1971, 328; 1 pak
          - Leeuwarden 1948, 1950-1951, 1954-1971, 329; 1 pak
            1963 met foto 's.
          - Groningen 1948, 1950-1952, 1954-1971, 330; 1 pak
          - Enschede 1952, 1959-1965, 1966-1971, 331; 1 pak
          - Meppel 1956-1964, 332; 1 pak
          - Almelo 1962-1965, 1967-1971, 333; 1 pak
          - Kampen 1962-1971, 334; 1 pak
          - Meppel 1965-1971, 335; 1 omslag
        - Jaarverslagen van de Derde Hoofdinspectie van het Lager Onderwijs in noord Nederland over de jaren 1950-1951, 1959, 1960, 1968, met bijlagen, 1951-1969; 336; 1 omslag
        - Jaarverslag van de Inspectie van het Lager Onderwijs (district Noord - Oost) omvattende de provinciën Groningen, Friesland, Drenthe en Overijssel over het jaar 1952, 1953; 337; 1 deel